最　高　行　政　法　院　裁　定
　　　　　　　　　　　　　　　　　　 96年度裁字第02290號
上　訴　人　甲○○
被 上訴 人　高雄市政府工務局
代　表　人　乙○○
上列當事人間因確認行政處分無效事件，上訴人對於中華民國95
年3月31日高雄高等行政法院94年度訴字第1061號判決，提起上
訴，本院裁定如下：
　　主  文
上訴駁回。
上訴審訴訟費用由上訴人負擔。
　　理  由
一、按對於高等行政法院判決上訴，非以其違背法令為理由，不
    得為之，行政訴訟法第242條定有明文。是對於高等行政法
    院判決上訴，若未具體說明原判決違背何項法令、不適用或
    如何適用不當之具體情事，即非主張原判決違背法令以為上
    訴理由，其上訴不應准許。
二、本件上訴人所有高雄市○○區○○里○○街5之3號建物(系
    爭建物)樓頂平台增建之鐵架石棉瓦棚(下稱系爭增建物)，
    係未經申請許可而建造，經被上訴人違章建築處理大隊查報
    員於民國92年10月15日現場勘查屬實，被上訴人乃據以作成
    92年10月15日高市工違新字第1140號行政處分書(下稱原處
    分)，認定上訴人系爭增建物係屬實質違章建築，依法應予
    拆除。上訴人不服，於94年2月1日向被上訴人請求確認上開
    行政處分無效，經被上訴人駁回，遂提起本件行政訴訟主張
    略謂：因原處分已逾訴願及撤銷訴訟之期間，而原處分之效
    力尚未解消，故提起本件確認行政處分無效之訴；經查系爭
    增建物屬於公共設施，上訴人並未將樓頂平台四周封閉，其
    他住戶仍可自由進出使用，並不符合已足避風雨，可達經濟
    上使用目的並具有獨立性之實質違建之要件，被上訴人任意
    作成原處分，自屬無效；且該無效之原處分損害上訴人之名
    譽，並對上訴人造成精神上損害，應予賠償；請求判決確認
    被上訴人原處分無效，被上訴人應賠償上訴人新台幣50萬元
    ；經原審略以：系爭增建物，係未經許可擅自於70年間所增
    建，有高雄市政府都市計畫73年航測圖(圖幅)、工務局(64)
    高市工都築使字第5789號使用執照存根及房屋現況照片附於
    原處分卷可稽，為客觀上明白足見係屬不能補辦手續之實質
    違建；被上訴人勘查結果據以作成原處分，綜觀其處分內容
    ，既無行政程序法第111條第1款至第6款所定無效之事由，
    亦無同條第7款一望即知，明顯重大瑕疵之情形，上訴人徒
    以原處分已逾訴願及撤銷訴訟之期間，而原處分之效力尚未
    解消為由，提起確認行政處分無效，並不可採；其合併提起
    之損害賠償或其他財產上給付之請求，即應認因欠缺請求之
    依據等由，駁回其訴。上訴人對原判決不服，提起本件上訴
    意旨復執前詞，並主張略謂：所謂確認行政處分無效之訴乃
    撤銷訴訟之補充類型，本件上訴人所爭執者，並非原處分有
    無符合行政程序法第111條任一無效條款，而是主張任何過
    了起訴期間之該撤銷之輕度、中度、重度瑕疵之行政處分都
    只能透過確認行政處分無效之訴撤銷其效力；系爭建物屋齡
    已30年整，屋頂平台之結構更是爛透，以致系爭建物遇雨就
    漏水而地下室積水亦達30年，是不應拆除遮雨棚，上訴人難
    以認同屋齡30年的老房子如欲施作遮雨棚，還得要去申請建
    築執照；系爭建物屋頂上根本就沒有建物結構，屋頂不應與
    遮雨棚等而視之；本件為何完全不考慮消滅時效因素，系爭
    增建物迄今應已逾行政追訴時效，被上訴人(上訴人誤植為
    被告)卻執意對於超過30年之遮雨棚作成原處分，對公益實
    無增進，應屬恣意行政行為；原處分沒有記載拆除日期，似
    為永久有效之裁罰，可在任何時間執行，上訴人難以甘服；
    綜上，上訴人不服系爭高權所為之違法原處分，爰請將原判
    決廢棄改判云云。核其上訴意旨，均無一語指及原判決究竟
    如何違背法令，更未具體說明原判決違背何項法令、不適用
    或如何適用不當之具體情事。依首開規定及說明，其上訴為
    不合法，應予駁回。
三、依行政訴訟法第249條第1項前段、第104條、民事訴訟法第
    95條、第78條，裁定如主文。
中　　華　　民　　國　　96　　年　　10　　月　　5　　 日
                  第五庭審判長法  官　林　茂　權
                              法  官  楊  惠  欽
                              法  官  鄭　忠　仁
                              法  官　黃　本　仁
                              法  官　吳　東　都
以  上  正  本  證  明  與  原  本  無  異
中　　華　　民　　國　　96　　年　　10　　月　　5　　 日
　　　　　　　　　　　　　　　書記官　王　福　瀛
